# 合并抵消业务问题

提问人：donglj2010 时间：2013-08-28 10:15:15
A公司，旗下有一公司100%股权C，同时A控制B，股权比例为60%，B控制D股权比例60%，A对D股权比例为30%。然后D公司要从A中把100%的C的股权买过来。购买日C的账面价值是 100 万。A预以 3000 万的评估值出售给D。 现在的问题是：单体公司来看，A会确认 2900 万的投资收益。D会冲减 2900 万的资本公积。 合并来看，上面这个交易要在资本合并分录之前进行抵销。如果全部抵销，A合并口径的利润表就没有了相应的利润。而实际上，在单体的角度A的确是拿自己的钱获取到利润了。因此从A角度考虑是否可以按照持股的比例进行抵销。而不是整个交易全部抵销。

回答人：chenyiwei
无论是在母公司理论还是实体理论下，合并报表都是把母子公司作为一个整体而编制的，旨在反映合并集团对外交易导致的财务状况、经营成果和现金流量状况，因此子公司的少数股权也是被纳入合并范围的（当然，在不同的合并理论下，少数股权的列报位置不同，并相应引起了其他一些更深层次的问题），因此，归属于少数股权的内部交易损益也需要抵销，即未实现损益等内部交易要全额抵销，当然抵销的影响是否要分配给少数股权，这在不同的合并理论下有不同的考量，但就“母子公司之间的内部交易应当 100 ％抵销”这一点而言，母公司理论和实体理论是一致的。

提问人：donglj2010 时间：2013-08-29 08:54:33
那这样操作主要是出于什么考虑呢？

回答人：chenyiwei
体现合并报表的“一体性原则”。你可以查阅准则讲解中对合并报表编制基本原则的介绍。